臺灣高等法院臺中分院刑事裁定
110年度聲再字第64號
再審聲請人
即受判決人  蘇仁英
上列再審聲請人即受判決人因毀棄損壞案件，對於本院109年度
上易字第1268號，中華民國110年1月6日第二審確定判決（原審
案號：臺灣彰化地方法院109年度易字第482號；起訴案號：臺灣
彰化地方檢察署109年度調偵字第193號），聲請再審，本院裁定
如下：
    主  文
再審之聲請駁回。
    理  由
一、再審聲請人即受判決人蘇仁英（下稱聲請人）再審聲請意旨
    略以：
  ㈠為臺灣高等法院臺中分院刑事裁定110年度聲再字第30號、刑
    事判決109年度上訴字第1268號毁棄損壞案確定判決，因重
    要證物漏未審酌致有違誤，依法提起再審。緣聲請人前因毀
    棄損壞罪嫌，經鈞院以109年度上易字第1268號，判決處拘
    役30日確定在案，惟鈞院上述判決及裁定理由欄内，均未參
    酌事件當日蘇仁英因接獲台水公司遷移水表完成，受通知前
    往察看，臨走前因手觸及圍牆損壞，為避免損壞掉落道路，
    造成路過人員受傷，將損壞物推倒入花圃之事實，卻均誇大
    以腳踢、手執磚塊敲擊等惡意等方式呈現，未曾就圍牆已損
    壞之事實詳查，且從臺灣彰化地方法院下載圖片、民國109
    年10月26日查詢Google地圖圖片及聲請人於108年7月3日現
    場拍攝實景，均可清楚看出圍牆損壞情況，甚至現在現勘現
    場仍可確認磚塊黏合不佳之事實。　
　㈡又依據上述三項證物事實，證人黃○○於法庭公然偽證，陳述
    「兩年前有整理過圍牆，圍牆上面是平的。蘇仁英手執磚塊
    敲擊等方式，將上開圍牆右側上方之部分磚塊移除…」等語
    ，證人黃○○偽證證詞一直為法院所引用，故依法已提出偽證
    告訴。且110年2月3日田中地政事務所鑑界該土地時，有一
    位世居當地70餘歲老婦人，清楚表示該事件物圍牆，包括他
    家圍牆根本不知道誰蓋的，黃武春自己也非常清楚於法院庭
    訊時，表明是他父親時的事，而該事件物圍牆物權，依據法
    律需要登記始為有效，就算是證明黃武春他父親所有，黃武
    春亦需辦理繼承登記始為有效，臺灣高等法院臺中分院刑事
    裁定110年度聲再字第30號、刑事判決109年度上易字第1268
    號、臺灣彰化地方法院109年度易字第482號，毁棄損壞案確
    定判決，背離法律規定，實為違法審判，依據法律以及黃武
    春陳述，對於事件物圍牆黃武春實無任何權利。況聲請人為
    事件地之土地所有權人，依據行為動機、目的、當時所受之
    刺激、手段與事後態度等要件，故意損壞圍牆，且是在徒手
    及極短時間完成，根本不可能，為此依刑事訴訟法第421條
    規定，具狀聲請再審云云。　　
二、按不得上訴於第三審法院之案件，除第420條規定外，其經
    第二審確定之有罪判決，如就足生影響於判決之重要證據漏
    未審酌者，亦得為受判決人之利益，聲請再審；依第421條
    規定，因重要證據漏未審酌而聲請再審者，應於送達判決後
    20日內為之，刑事訴訟法第421條、第424條分別定有明文。
    又前開刑事訴訟法第424條所定之20日係法定不變期間，不
    得延長，倘逾期始提出聲請，即屬違背聲請再審之程式，且
    無從命補正，應依刑事訴訟法第433條前段之規定予以裁定
    駁回。又送達於住居所、事務所或營業所不獲會晤應受送達
    人者，得將文書付與有辨別事理能力之同居人或受僱人，為
    民事訴訟法第137條第1項所明定，而依刑事訴訟法第62條規
    定，此項規定於刑事訴訟文書之送達亦有準用。
三、經查：
  ㈠查聲請人因毀棄損壞案件，經臺灣彰化地方法院於109年10月
    19日以109年度易字第482號判決判處拘役30日，並諭知易科
    罰金折算標準後，聲請人不服提起上訴，經本院於110年1月
    6日以109年度上易字第1268號判決上訴駁回確定在案，有臺
    灣高等法院被告前案紀錄表在卷可稽。本件聲請人依刑事訴
    訟法第421條規定，因重要證據漏未審酌而聲請再審，依同
    法第424條規定，自應於送達判決後20日內為之，始為合法
    ，惟經本院依職權調閱原確定判決案件卷宗核閱後，可知本
    院109年度上易字第1268號刑事判決正本，於110年1月12日
    合法送達聲請人居所，因未獲會晤本人，已將文書交與有辨
    別事理能力之同居人，由聲請人之妻屈阿貞代為收受等情，
    有本院送達證書回執影本乙紙附卷可參（見本院109年度上
    易字第1268號卷第115頁）。揆諸上開說明，本件原確定判
    決已110年1月12日合法送達聲請人之彰化縣○○鎮○路里○○街0
    0號住所，依刑事訴訟法第349 條前段規定，其提起再審之
    法定不變期間應自翌日即110年1月13日起算20日，再依法院
    訴訟當事人在途期間標準第2條第1項規定，加計在途期間5
    日，其再審期間應至110年2月6日屆滿，因該日為星期六，
    再審期間之末日應順延至110年2月8日（星期一），是再審
    聲請人應於該日前提出再審聲請始為適法。然聲請人遲至11
    0年2月25日始聲請再審，有刑事再審聲請狀上之本院收狀章
    可憑，則聲請人聲請再審，顯已逾刑事訴訟法第424條所規
    定之20日不變期間，其再審之聲請為不合法。
  ㈡至再審聲請意旨所陳為臺灣高等法院臺中分院刑事裁定110年
    度聲再字第30號提起再審乙節，按再審係為原確定判決認定
    事實錯誤而設之救濟程序，當事人得聲請再審者，以確定判
    決為限，裁定不得作為聲請再審之對象，此觀之刑事訴訟法
    第420條、第421條、第422條分別規定得為聲請再審對象者
    為「有罪之判決」、「經第二審確定之有罪判決」、「有罪
    、無罪、免訴或不受理之判決」自明（最高法院107年度台
    抗字第777、1171號裁定意旨參照）。本件聲請人雖亦對本
    院110年度聲再字第30 號確定裁定聲請再審，然得聲請再審
    者，以確定判決為限，本件聲請再審之程序顯然違背規定。
　㈢綜上所述，本件聲請人前開刑事再審聲請狀既已逾上開法定
    期間，且就110年度聲再字第30號提起再審部分，程序亦顯
    屬違背規定，其再審之聲請均為不合法，且無從補正，應予
    駁回，亦無必要依刑事訴訟法第429條之2前段規定，通知聲
    請人到場，並聽取檢察官及受判決人之意見，併此敘明。
四、據上論斷，依刑事訴訟法第433條前段，裁定如主文。
中　　華　　民　　國　 110　　年　　 4　　月　 20 　　日
            刑事第七庭   審判長法　官  梁  堯  銘
                               法　官  王  鏗  普
                               法　官  羅  國  鴻
以上正本證明與原本無異。
不得抗告。           
                               書記官  陳  文  明
　　　　　　　　　　　　　　　  
中　　華　　民　　國　　110 　年　　4 　　月　　20　　日